【裁判字號】    95,訴,3320
【裁判日期】    950530
【裁判案由】    清償借款
【裁判全文】
臺灣臺北地方法院民事判決              95年度訴字第3320號
原      告  中國信託商業銀行股份有限公司
法定代理人  乙○○
訴訟代理人  丙○○
            丁○○
被      告  甲○○
            （現於台灣台北監獄執行中）
上列當事人間請求清償借款事件，本院於民國九十五年五月十八
日言詞辯論終結，判決如下：
    主  文
被告應給付原告新台幣柒拾萬貳仟貳佰捌拾陸元，及自民國九十
五年五月二十一日起至清償日止，按週年利率百分之三點九九計
算之利息，並自民國九十四年十二月十六日起至清償日止，在六
個月以內者，按上開利率之百分之十，超過六個月者，超過部份
按上開利率百分之二十計付違約金。
訴訟費用由被告負擔。
    事實及理由
一、程序方面：
  (一)按關於由一定法律關係而生之訴訟，當事人得以合意定第一
    審管轄法院，民事訴訟法第二十五條第一項定有明文。兩造
    間個人信貸借據暨約定書第十二條約定本院為第一審管轄法
    院，核無不合。
  (二)按訴狀送達後，原告不得將原訴變更或追加他訴。但擴張或
    減縮應受判決事項之聲明者，不在此限，民事訴訟法第二百
    五十五條第一項第三款定有明文。關於利息部分，原告起訴
    原請求被告自民國九十四年十一月十五日起計算，惟因被告
    嗣清償新台幣（下同）一萬四千五百元，經原告抵充積欠之
    利息後，減縮利息請求部分之起算日為九十五年五月二十一
    日，核無不合。
二、原告主張：被告於九十三年十二月三十日向原告借用八十萬
    元，借款期間自九十三年十二月三十日起至九十八年十二月
    三十日止，約定利息按週年利率百分之三點九九計算，分六
    十期平均攤還本息，如有任何一期未依約清償本金或利息，
    全部債務視為到期，逾期清償在六個月以內者，按上開利率
    之百分之十，超過六個月者，超過部份按上開利率之百分之
    二十計付違約金，被告僅繳款至九十四年十一月十四日，即
    未依約清償，依約定視同全部到期，迄尚欠如聲明所示之本
    息、違約金，屢向被告催討，均置之不理，本利迄未清償，
    為此提起本件訴訟。並聲明：如主文所示。
三、被告抗辯：對於其向原告借款及未依約分期清償本息，以及
    原告請求之本金金額、利息、違約金等情不爭執，惟曾原告
    同意其於入監服刑期間只清償利息等語。並聲明：原告之訴
    駁回。
四、本件原告主張之事實，已據其提出個人信貸借據暨約定書為
    證，且被告對前揭貸款及未依期平均攤還本息，以及原告請
    求本金金額、減縮後之利息及違約金請求均不爭執，核屬相
    符，自堪信為真實。被告另抗辯原告曾同意其僅清償利息云
    云，惟未有證明以實其說，難以採信。
五、綜上所述，原告依消費借貸契約請求被告給付借款七十萬二
    千二百八十六元，並自九十五年五月二十一日起至清償日止
    ，按週年利率百分之三點九九計算之利息，並自九十四年十
    二月十六日起至清償日止，在六個月以內者，按上開利率之
    百分之十，超過六個月者，超過部份按上開利率之百分之二
    十計付違約金為有理由，應予准許。
六、據上論結，本件原告之訴為有理由，依民事訴訟法第七十八
    條，判決如主文。
中    華    民    國    95    年    5     月    30    日
                  民事第六庭    法  官  吳光釗
以上正本係照原本作成
如對本判決上訴，須於判決送達後20日內向本院提出上訴狀
中    華    民    國    95    年    5     月    30    日
                                書記官  陳素卿


司法院資訊處製作；財團法人民間司法改革基金會備份。
